【裁判字號】    95,抗,365
【裁判日期】    951114
【裁判案由】    本票裁定
【裁判全文】
臺灣臺中地方法院民事裁定               95年度抗字第365號
抗  告  人  乙○○
相  對  人  甲○○
上列抗告人與相對人間因聲請本票裁定事件，抗告人對於中華民
國95年8月14日本院簡易庭所為之裁定 (95年度票字第27650號)
提起抗告，本院合議庭裁定如下：
    主  文
抗告駁回。
抗告程序費用新台幣壹仟元由抗告人負擔。
    理  由
一、按執票人向本票發票人行使追索權時，得聲請法院裁定後強
    制執行，票據法第123條定有明文。又本票執票人，依票據
    法第123條規定，聲請法院裁定許可對發票人強制執行，係
    屬非訟事件，此項聲請之裁定，及抗告法院之裁定，僅依非
    訟事件程序，以審查強制執行許可與否，並無確定實體上法
    律關係存否之效力，法院僅就本票形式上之要件是否具備予
    以審查，即為已足，至於當事人間實體上之爭執，應循訴訟
    程序以資解決，要非非訟裁定法院所得審酌，最高法院56年
    台抗字第714號、57年台抗字第76號判例意旨可資參照。
二、本件相對人主張：伊執有抗告人與許清宜所簽發如附表所示
    之本票二紙，詎屆期提示後竟不獲付款，爰依票據法第123
    條規定，聲請裁定許可強制執行等語，已據其提出本票二紙
    為證，形式上觀看該票據之記載內容，其依票據法規定應記
    載之事項均已具備，原裁定予以准許，尚無不合。
三、抗告意旨略以：抗告人在收受本件裁定以前，從未曾見過或
    認識相對人，系爭本票並非伊所簽發，且系爭本票縱已載明
    免除作成拒絕證書，但依據票據法之規定，相對人仍應提示
    後始得行使票據權利，並確定利息起算日之責任，而本件相
    對人並未向抗告人提示過系爭本票，是原審法院裁定准予強
    制執行，並准予利息自95年8月4日起算，均有不當，應予廢
    棄等語。經查：本件相對人聲請裁定准予強制執行時，已表
    明執有抗告人與許清宜所共同簽發如附表所示之本票二紙以
    及屆期提示不獲付款等語，有該聲請狀在卷可稽，顯見其對
    於抗告人是否簽發系爭本票以及已否向抗告人提示等情，已
    有所爭執，是依據上開說明，本件抗告意旨即使屬實，亦係
    實體法上之爭執，應由抗告人另行提起訴訟，以資解決，尚
    非本件非訟程序所得加以審究，法院仍應為許可強制執行之
    裁定。從而，抗告人提起本件抗告，為無理由，應予駁回。
四、據上論結，本件抗告為無理由，依非訟事件法第46條、第21
    條第2項、第24條第1項，民事訴訟法第495條之1第1項、第
    449條第1項、第78條，裁定如主文。
中    華    民    國    95    年    11    月    14    日
                  民事庭        審判長法  官  張惠立
                                      法  官  游文科
                                      法  官  王永春
以上正本係照原本作成。
如不服本裁定，僅得於收受本裁定正本送達後10日內，以適用法
規顯有錯誤為理由，向本院提出再抗告狀，（須附繕本一份及繳
納再抗告裁判費新台幣1,000元），經本院許可後始可再抗告，
前項許可以原裁定所涉及法律見解具有原則上重要性者為限。
中    華    民    國    95    年    11    月    14    日
                                      書記官  李憲惠
┌─────────────────────────────────────────────────┐
│臺中地方法院95年度抗字第365號裁定附表：                                                           │
├──┬──────┬────────┬───┬─────┬───────┬────────────┤
│編號│ 發  票  日 │票面金額(新台幣)│到期日│ 票據號碼 │發    票    人│備                    註│
├──┼──────┼────────┼───┼─────┼───────┼────────────┤
│１  │95年4月9日  │5,800,000元     │未載  │WG0000000 │許清宜、乙○○│記載本票免除作成拒絕證書│
├──┼──────┼────────┼───┼─────┼───────┼────────────┤
│２  │95年4月21日 │2,300,000元     │未載  │WG0000000 │許清宜、乙○○│記載本票免除作成拒絕證書│
└──┴──────┴────────┴───┴─────┴───────┴────────────┘


司法院資訊處製作；財團法人民間司法改革基金會備份。
